臺灣臺東地方法院刑事判決　　　　　　　 100年度訴字第25號
公　訴　人　臺灣臺東地方法院檢察署檢察官
被　　　告　許春行
選任辯護人　陳信伍律師
上列被告因違反槍砲彈藥刀械管制條例案件，經檢察官提起公訴
（99年度偵字第2261號），本院判決如下：
    主  文
許春行犯非法寄藏可發射子彈具有殺傷力之槍枝罪，處有期徒刑
壹年捌月，併科罰金新臺幣萬元；罰金如易服勞役，以新臺幣
壹仟元折算壹日。緩刑年。扣案之土造長槍壹支（槍枝管制編
號：0000000000號）沒收。
    犯罪事實
一、許春行對於未經中央主管機關許可，不得寄藏可發射子彈且
    具有殺傷力之搶枝及子彈等情有所預見，竟仍基於非法寄藏
    此類槍枝及子彈之故意，未經許可，於民國99年7月中旬某
    日，在臺東縣長濱鄉樟原村中溪81號之住處，受真實姓名年
    籍均不詳且綽號為「嘎造」之成年男子委託，寄藏可發射霰
    彈且具殺傷力之土造長槍（槍枝管制編號0000000000號）1
    支，及口徑12GAUGE之制式霰彈1顆、非制式霰彈3顆等子彈
    共4顆。其後於99年11月9日下午1時10分許，為警持搜索票
    搜索其住處，並扣得上開土造長槍1支及霰彈4顆等物，始悉
    上情。
二、案經臺東縣警察局成功分局報請臺灣臺東地方法院檢察署檢
    察官偵查起訴。
    理  由
一、臺東縣警察局槍枝初步檢視報告表及內政部警政署刑事警察
    局99年12月28日刑鑑字第0990165203號鑑定書，雖屬被告以
    外之人於審判外之陳述，惟既經當事人於審判程序同意作為
    證據，本院審酌上開證據作成時之外部環境及附隨條件，認
    並無不可信之特別情況，且為證明本件犯罪事實之存否所必
    要，依刑事訴訟法第159條之5第1項之規定，得為證據。
二、上揭犯罪事實，業據被告許春行於警詢、偵查及本院審理中
    坦白承認，復有臺東縣警察局成功分局扣押物品目錄表、現
    場測繪圖、查獲現場照片、臺東縣警察局槍枝初步檢視報告
    表、內政部警政署刑事警察局99年12月28日刑鑑字第099016
    5203號鑑定書、內政部100年3月15日內授警字第1000870457
    號函及扣案之土造長槍與彈殼（含扣案之空彈殼9顆及經試
    射後之空彈殼4顆）等證據附卷可稽（見警卷第9、14 -21
    頁；偵卷第15-16頁；本院卷第46-1頁），足認被告之自白
    與事實相符，本件事證明確，被告犯行應堪認定。
三、核被告所為，應成立槍砲彈藥刀械管制條例第8條第4項非法
    寄藏可發射子彈具有殺傷力之槍枝罪，及同條例第12條第4
    項非法寄藏子彈罪。其同時寄藏上開土造長槍1支及霰彈4顆
    ，係一行為觸犯上開二罪名，應依刑法第55條想像競合之規
    定，從一重即槍砲彈藥刀械管制條例第8條第4項規定之法定
    刑處斷。又被告於行為時已年近七旬，學歷亦僅有小學畢業
    ，平日係以務農為生，並與妻女索居於山中，對於寄藏槍枝
    、子彈之危險性及其後果之認識較為不足；且其係因朋友「
    嘎造」於上山打獵結束後表示東西太多無法攜帶回家，方基
    於朋友間之情誼受託寄藏上開土造長槍及霰彈，故本件犯罪
    確有其特殊之原因及環境，而在客觀上足以引起一般人之同
    情，其犯罪情狀實顯可憫恕，縱科以最低度刑仍嫌過重（參
    最高法院97年度台上字第390號、678號及1268號判決意旨）
    ，爰依刑法第59條之規定酌量減輕其刑。
四、爰審酌被告既已知悉本件土造長槍及霰彈係供人打獵使用而
    具有相當之殺傷力，竟仍率然予以寄藏，所為固屬不當。惟
    念其於警詢、偵查及本院審理中皆能坦白犯行，知其所為非
    是，堪認尚有幡然悔悟之心；且其寄藏之時間僅約4個月，
    而於寄藏後亦未持之他用，對於他人生命、身體所帶來之危
    險性尚非重大；又其目前尚需扶養一名年近九十之母親，且
    其配偶亦因左側髕骨骨折而有待照顧，有被告庭呈之戶籍謄
    本及臺中總醫院診斷證明書各1份附卷足憑，其家庭處境堪
    值同情等一切情狀，量處如主文所示之刑，並諭知易服勞役
    之折算標準。
五、又被告未曾因故意犯罪受有期徒刑以上刑之宣告，諒僅係一
    時失慮致罹刑章，信經此科刑教訓，應能知所警惕而無再犯
    之虞，故本院認前開對其宣告之刑以暫不執行為適當，爰宣
    告緩刑3年，以啟自新。另扣案之土造長槍1支雖非被告所有
    ，惟既屬違禁物，自應依刑法第38條第1項第1款之規定予以
    沒收。至於扣案之霰彈4顆，因業經鑑定試射擊發、僅餘彈
    殼而不再具有殺傷力，已非可供上開土造長槍或其他槍枝使
    用之子彈，亦非彈藥之主要組成零件（見前開本院卷第46-1
    頁所附之內政部函文），自非違禁物；且上開彈殼雖堪認屬
    本件犯罪所生之物，惟既非被告所有，爰不併予宣告沒收。
六、又被告雖同時另寄藏其餘扣案之9顆彈殼，惟因上開彈殼並
    非彈藥之主要組成零件（見同上內政部函示），自不另構成
    槍砲彈藥刀械管制條例第13條第4項非法寄藏彈藥之主要組
    成零件罪，附此敘明。
據上論斷，應依刑事訴訟法第299條第1項前段，槍砲彈藥刀械管
制條例第8條第4項、第12條第4項，刑法第11條前段、第55條、
第59條、第74條第1項第1款、第38條第1項第1款，判決如主文。
本案經檢察官吳怡明到庭執行職務。
中    華    民    國   100    年    5     月    12    日
                  刑事第二庭  審判長法  官   陳弘能
                                    法  官   彭凱璐
                                    法  官   簡大倫
以上正本證明與原本無異。
如不服本判決應於收受判決後10日內向本院提出上訴書狀，並應
敘述具體理由。其未敘述上訴理由者，應於上訴期間屆滿後20
日內向本院補提理由書(均須按他造當事人之人數附繕本)「切勿
逕送上級法院」。
                                    書記官   洪幸如
中    華    民    國   100    年    5     月    12    日
所犯法條：
槍砲彈藥刀械管制條例第8條第4項
未經許可，持有、寄藏或意圖販賣而陳列第 1 項所列槍枝者，
處 3 年以上 10 年以下有期徒刑，併科新臺幣 7 百萬元以下罰
金。
槍砲彈藥刀械管制條例第12條第4項
未經許可，持有、寄藏或意圖販賣而陳列子彈者，處 5 年以下
有期徒刑，併科新台幣 300 萬元以下罰金。